臺灣高等法院臺南分院刑事裁定　　　　　　　　九十一年度抗字第三八號　　Ｇ
　　　抗　告　人
　　　即受刑人　　甲　○　○
右列抗告人因聲明異議案件，不服臺灣臺南地方法院中華民國九十一年九月二十日裁
定（九十一年度聲字第一○九七號）提起抗告，本院裁定如左：
      主      文
抗告駁回。
      理      由
一、本件抗告意旨略以：臺灣臺南地方法院八十九年度訴字第四九四號刑事判決公訴
    不受理指出，抗告人無故持有槍彈、持槍恐嚇取財、殺人未遂、強盜他人財物等
    ，業經同院以盜匪罪論處十年徒刑在案，公訴人起訴如附表編號一至十七犯行，
    已由同院於八十九年六月九日判處十年，另附表編號二至十七之犯行，其中持有
    槍械部分均時間緊接、手段相同、堪認係基於概括之犯意，應為連續犯為裁判上
    一罪之同一案件，又恐嚇取財、殺人未遂及盜匪等犯行，與前述持有槍械間，則
    有方法結果之牽連關係為牽連犯，亦為裁判上一罪之同一案件，是上述所犯罪刑
    均基於一個概括之犯意。徵諸刑事訴訟法第二六七條明定一行為而觸犯數罪名，
    為裁判上一罪，就犯罪事實一部起訴者，其效力及於全部。原裁定認抗告人受感
    訓處分同時又受刑事處分，即無一部、全部之實質上一罪關係，未免失據，亦將
    使刑法第五十五條、五十六條之立法美意喪失殆盡，洵連續犯立法規定從一重處
    斷，其意已含有處罰連續犯，連續犯在法律上為一罪，依一個刑罰權無從分割原
    理，裁判上一罪不可分割，揆諸檢肅流氓條例施行細則第四十六條：本條例第二
    十一條所規定之觸犯刑事法律，其有刑法第五十五條、五十六條之情形者，均適
    用之，是抗告人受感訓處分及刑事部分，刑法第五十五條、五十六條併案於十年
    之盜匪罪，顯已從一重處斷，加重其刑，為受刑人利益計，本感訓處分執行期間
    一年九月自不應排除與刑事部分相互折抵，原裁定認定僅折抵羈押期間五月二十
    八日，未免太苛云云。
二、按受裁定感訓處分之流氓行為，同時觸犯刑事法律者，經判決有罪確定，其應執
    行之有期徒刑、拘役或保安處分，與感訓期間，相互折抵之。其折抵以感訓處分
    一日互抵有期徒刑、拘役或保安處分一日。復按裁判確定前羈押之日數，以一日
    抵有期徒刑或拘役一日，或第四十二條第四項裁判所定之罰金額數，檢肅流氓條
    例第二十一條第一項、刑法第四十六條均定有明文。故如受裁定感訓處分之流氓
    行為，同時觸犯刑事法律者，其應執行之有期徒刑，始得與感訓之期間，相互折
    抵之。
三、經查：
（一）抗告人前因於八十八年四月十六日凌晨三時許，在臺南市○○○街一一七號前
      ，持槍強劫被害人黃瑞仁財物三十餘萬元得手，觸犯懲治盜匪條例第五條第一
      項第一款普通盜匪罪，經臺灣臺南地方法院以八十九年度訴緝字第二四號判決
      判處有期徒刑十年，褫奪公權八年確定。另於八十九年二月十八日凌晨六時五
      十分許，在臺南縣永康市○○街二二六巷三弄十號二樓為警圍捕行動中，恃強
      持制式九二手槍拒捕，並向員警開槍射擊，為警當場逮捕，並查獲其所有之九
      二手槍二支、子彈二十三發、制式散彈五十三發、彈殼六個等情，經臺灣臺南
      地方法院治安法庭以八十九年度感裁字第一０號裁定交付感訓處分確定。
（二）抗告人於八十九年二月十八日持槍拒捕與八十八年四月十六日持槍強劫被害人
      黃瑞仁財物之行為並非同一，持槍拒捕部分雖另案經檢察官起訴，然經臺灣臺
      南地方法院以八十九年度訴字第四九四號判決公訴不受理，並認檢察官起訴書
      附表編號十八所示抗告人開槍拒捕致被害人玻璃毀損部分，因毀損罪並無處罰
      過失犯之規定，附表十八部分應屬贅載。則上開聲明人開槍拒捕致被害人玻璃
      毀損部分，既不構成犯罪，與前開聲明人所受之有期徒刑十年部分行為，應無
      裁判上一罪之關係，自無檢肅流氓條例施行細則第四十六條規定之適用，原法
      院以裁定駁回其異議核無不合。本件抗告，洵無理由，應予駁回。
四、據上論結，應依刑事訴訟法第四百十二條，裁定如主文。
中    華    民    國      九十一      年      十一      月      二十五  日
                                  臺灣高等法院臺南分院刑事第二庭
                                      審判長法官  游    明    仁
                                            法官  陳    清    溪
                                            法官  蘇    重    信
右正本證明與原本無異。
不得抗告。
                                      法院書記官  李    珍    鳳
中    華    民    國      九十一      年      十一      月      二十七  日
